臺灣雲林地方法院協商程序宣示判決筆錄
                                110年度易字第412號
公  訴  人  臺灣雲林地方檢察署檢察官
被      告  許新嶺  
            
          
被      告  丁健成  
            
          
上列被告因110 年度易字第412 號賭博案件，經檢察官提起公訴
（110 年度偵字第3551號），並聲請法院改依協商程序而為判決
，本院認為適當，中華民國110 年7 月29日15時55分在本院第五
法庭宣示判決，以代判決書，出席職員如下：
    法  官  陳韋仁
    書記官  陳映佐
    通  譯  林美成 
法官起立朗讀判決主文、犯罪事實要旨、處罰條文、附記事項並
告知上訴限制、期間及提出上訴狀之法院，且諭知記載其內容：
一、主文：
    許新嶺犯意圖營利聚眾賭博罪，處有期徒刑肆月，如易科罰
    金，以新臺幣壹仟元折算壹日。未扣案犯罪所得新臺幣拾萬
    元沒收，於全部或一部不能沒收或不宜執行沒收時，追徵其
    價額。
    丁健成犯意圖營利聚眾賭博罪，累犯，處有期徒刑陸月，併
    科罰金新臺幣玖萬元，有期徒刑如易科罰金，罰金如易服勞
    役，均以新臺幣壹仟元折算壹日。未扣案犯罪所得新臺幣拾
    萬元沒收，於全部或一部不能沒收或不宜執行沒收時，追徵
    其價額。
二、犯罪事實要旨：
  ㈠許新嶺竟基於意圖營利供給賭博場所及聚眾賭博之犯意，自
    民國110 年2 月上旬起至2 月中旬止，以址設雲林縣○○鄉
    ○○村○○○路000 號之鐵皮屋作為賭博場所，供不特定多
    數賭客進入賭博財物，其賭博方式係以俗稱「推筒子」之方
    式賭博財物，先由莊家擲骰子作為分發麻將之依據後，賭客
    每人拿2 顆麻將與莊家比點數大小，如點數比莊家大，即可
    贏得該次押注賭資，如點數比莊家小，則賭資悉歸莊家所有
    ，以此方式賭博財物。如莊家贏得賭注後，許新嶺則每千元
    收取新臺幣( 下同) 50元，以此方式牟利。
  ㈡丁健成竟基於意圖營利供給賭博場所及聚眾賭博之犯意，自
    110 年2 月中旬起至2 月下旬止，以上址之鐵皮屋作為賭博
    場所，供不特定多數賭客進入賭博財物，其賭博方式係以俗
    稱「推筒子」之方式賭博財物，先由莊家擲骰子作為分發麻
    將之依據後，賭客每人拿2 顆麻將與莊家比點數大小，如點
    數比莊家大，即可贏得該次押注賭資，如點數比莊家小，則
    賭資悉歸莊家所有，以此方式賭博財物。如莊家贏得賭注後
    ，丁健成則每千元收取50元，以此方式牟利。
三、處罰條文：刑事訴訟法第455 條之2 第1 項、第455 條之4
    第2 項，刑法第268 條、第55條、第47條第1 項、第41條第
    1 項前段、第42條第3 項前段、第38條之1 第1 項、第3 項
    ，刑法施行法第1 條之1 第1 項。
四、附記事項：
  ㈠被告許新嶺、丁健成均各自起訴書所載期間內，分別經營「
    推筒子」賭博，藉此牟利，其犯罪形態本質上即具有反覆、
    延續之特質，是其等於本案犯罪期間內多次所為之上開諸行
    為，應評價為集合犯，僅成立一罪。又被告許新嶺、丁健成
    同時犯刑法第268 條前段之意圖營利供給賭博場所罪及同條
    後段之意圖營利聚眾賭博罪之2 罪，皆係基於一意圖營利聚
    眾賭博之犯意，達成其同一犯罪所為之各個舉動，皆屬法律
    概念之一行為，則被告許新嶺、丁健成各以一行為觸犯上開
    各罪名，皆為想像競合犯，均依刑法第55條之規定，從一重
    之意圖營利聚眾賭博罪處斷。
  ㈡被告丁健成前因違反槍砲彈藥刀械管制條例案件，經本院以
    101 年度訴字第131 號判決判處有期徒刑5 年6 月，併科罰
    金20萬元確定，有期徒刑部分於107 年2 月12日縮短刑期執
    行完畢，有臺灣高等法院被告丁健成前案紀錄表1 份附卷可
    參，被告丁健成於前案執行完畢後5 年以內又故意再犯本案
    有期徒刑以上之罪，即為刑法第47條第1 項規定之累犯；又
    司法院大法官108 年2 月22日釋字第775 號之解釋文內容，
    固略以：「刑法第47條第1 項規定：『受徒刑之執行完畢，
    或一部之執行而赦免後，5 年以內故意再犯有期徒刑以上之
    罪者，為累犯，加重本刑至二分之一。』有關累犯加重本刑
    部分，不生違反憲法一行為不二罰原則之問題。惟其不分情
    節，基於累犯者有其特別惡性及對刑罰反應力薄弱等立法理
    由，一律加重最低本刑，於不符合刑法第59條所定要件之情
    形下，致生行為人所受之刑罰超過其所應負擔罪責之個案，
    其人身自由因此遭受過苛之侵害部分，對人民受憲法第8 條
    保障之人身自由所為限制，不符憲法罪刑相當原則，牴觸憲
    法第23條比例原則。於此範圍內，有關機關應自本解釋公布
    之日起2 年內，依本解釋意旨修正之。於修正前，為避免發
    生上述罪刑不相當之情形，法院就該個案應依本解釋意旨，
    裁量是否加重最低本刑」等語，而依解釋文之意旨，係指構
    成累犯者，不分情節，一律加重最低本刑，於不符合刑法第
    59條所定要件之情形下，致生行為人所受之刑罰超過其所應
    負擔罪責之個案，不符罪刑相當原則、比例原則。於此範圍
    內，在修正前，為避免發生上述罪刑不相當之情形，法院就
    該個案應裁量是否加重最低本刑；依此，該解釋係指個案應
    量處最低法定刑、又無法適用刑法第59條在內減輕規定之情
    形，法院應依此解釋意旨裁量不予加重最低本刑，如無上開
    情形，即難謂累犯加重其刑有何不符上開解釋意旨（最高法
    院108 年度台上字第338 號判決意旨參照）。故本院審酌被
    告丁健成犯罪情狀，被告丁健成既已受有期徒刑之執行完畢
    ，於執行完畢甫滿3 年又故意觸犯本案之罪，已顯示其於前
    案處罰後，未能謹慎自持自己日後之行為，對刑罰的反應力
    薄弱，故意再犯罪亦有其特別惡性，已符合累犯加重其刑的
    規定。且被告丁健成於本案並無司法院釋字第775 號解釋所
    指依法加重最低本刑致生不符罪刑相當原則之情形，依照刑
    法第47條第1 項及前開大法官會議解釋意旨，應加重其刑。
  ㈢被告許新嶺、丁健成於偵查中供稱其獲利各約100,000 元等
    語。而被告許新嶺、丁健成各供述獲利100,000 元，數額不
    明確，而審酌除被告2 人自己之供述外，並無證據證明被告
    2 人之獲利數額，是依據罪疑惟輕原則，應認定被告許新嶺
    、丁健成至少獲利100,000 元。從而，依刑法第38條之1 第
    1 項、第3 項規定，被告許新嶺、丁健成各沒收犯罪所得10
    0,000 元，如全部或一部不能沒收或不宜執行沒收時，均追
    徵其價額。
五、協商判決原則上不得上訴。但有刑事訴訟法第455條之4第1
    項第1款「於本訊問程序終結前，被告撤銷協商合意或檢察
    官撤回協商聲請者」；第2款「被告協商之意思非出於自由
    意志者」；第4款「被告所犯之罪非第455條之2第1項所得以
    協商判決者」；第6款「被告有其他較重之裁判上一罪之犯
    罪事實者」；第7款「法院認應諭知免刑或免訴、不受理者
    」等情形之一，或協商判決違反同條第2項「法院應於協商
    合意範圍內為判決；法院為協商判決所科之刑，以宣告緩刑
    、二年以下有期徒刑、拘役或罰金為限」等規定者（以上均
    簡稱但書情形），不在此限（即有但書情形，依法仍得上訴
    ）。 
六、本件如有上述但書情形，且不服本判決時，得自收受判決送
    達之日起二十日內，向本院提出上訴狀（須附繕本），上訴
    於第二審法院。
七、依據刑事訴訟法第455條之9之規定，作成本宣示判決筆錄，
    以代判決書。
中　　華　　民　　國　 110　　年　　7 　　月　　29　　日
                  台灣雲林地方法院刑事第五庭
                      書記官   陳映佐
                      法  官   陳韋仁
以上正本證明與原本無異。
中　　華　　民　　國　　110 　年　　7 　　月　　29　　日
                      書記官   陳映佐